臺灣嘉義地方法院民事判決　　　　　　　94年度重訴字第82號
原　　　告　國泰世華商業銀行股份有限公司
法定代理人　甲○○
訴訟代理人　己○○
　　　　　　丁○○
被　　　告　元祿建設有限公司
兼法定代理　乙○○
人
上列二人共同
訴訟代理人　庚○○　　住嘉義縣.
被　　　告　丙○○　　住嘉義市.
　　　　　　　　　　　住嘉義縣.
訴訟代理人　戊○○　　住高雄縣.
上列當事人間給付借款事件，於中華民國94年11月24日經言詞辯
論終結，本院判決如下：
    主  文
被告應連帶給付原告新臺幣柒仟萬元，及自民國九十年十二月二
十四日起至清償日止，按年利率百分之七點七七五計算之利息，
暨自民國九十一年一月二十五日起至清償日止，逾期在六個月以
內者，按上開利率百分之十，逾期超過六個月者，就超過部分，
按上開利率百分之二十計算之違約金。
訴訟費用由被告連帶負擔。
本判決得假執行。
   事實及理由
一、原告原名世華聯合商業銀行股份有限公司，前與國泰商業銀
    行股份有限公司合併，並依銀行法第58條及金融機構合併法
    第五條規定，向財政部申請合併許可，以世華聯合商業銀行
    為存續銀行，暨更名為國泰世華商業銀行股份有限公司，合
    先敘明。
二、原告起訴主張：被告元祿建設有限公司於民國（下同）89年
    8月24日邀同其他被告為連帶保證人，向原告借款新臺幣（
    下同）11,500萬元，約定借款期限7年，借款期間自89年8月
    24日起至96年8月24日止，自借款日起按月付息，本金部分
    則自92年8月24日開始償還第1期本金500萬元，其後每1年為
    1期，每期償還500萬元，借款到期時結欠餘額應一併全部清
    償，利息按年利率百分之8計算，本息如有遲延，逾期在6個
    月以內者，按上開利率1成，逾期超過6個月部分，按上開利
    率2成計付違約金。又依授信約定書第6條之約定，本金或利
    息如有一部遲延，其全部債務即視為到期。詎被告於借得前
    開款項後，除繳納至90年12月23日之利息外，餘款迄今未償
    ，尚欠11,500萬元之本金及如主文所示之利息及違約金，依
    授信約定書之約定，被告已喪失期限利益，全部債務視為到
    期，被告等應負連帶清償責任，然經原告屢次催討，被告等
    均置之不理，爰依民法消費借貸及連帶保證法律關係提起
    本件訴訟。並聲明如主文所示。
三、被告方面：認諾原告之請求，惟希望與原告談和解。
四、本院得心證之理由：原告主張之事實，業據提出借據2紙、
    授信約定書3紙、放款資料查詢單2紙、財政部函1份（均影
    本）為證，並為被告認諾，自堪信原告之主張為真實。從而
    原告依消費借貸及連帶保證之法律關係，訴請被告連帶給付
    借款7,000萬元，及如主文所示之利息、違約金，為有理由
    ，應予准許。
五、按本於被告認諾所為之判決，法院應依職權宣告假執行，民
    事訴訟法第389條第1項第1款規定甚明。本件係本於被告認
    諾而為被告敗訴判決，爰依職權宣告假執行。
六、據上論結，本件原告之訴為有理由，依民事訴訟法第78條、
    第389條第1項第1款判決如主文。
中　　華　　民　　國　　94　　年　　12　　月　　6 　　日
                  民一庭法　官　陳俞婷
以上正本係照原本作成。
如對本判決上訴須於判決送達後20日內向本院提出上訴狀。
中　　華　　民　　國　　94　　年　　12　　月　　6 　　日
                        書記官  林美足
